pt-PT: Itens incluídos no conjunto de brinquedos: Taças; Estojo de transporte; Cadeiras; Conjunto de condimentos; Saco térmico; Chávenas/canecas; Talheres; Peças de bebidas; Peças de alimentos; Guardanapos; Cesta de piquenique; Manta/tapete de piquenique; Pratos; Tabuleiro de servir; Animal de peluche/personagem; Mesa/suporte; Bule/conjunto de chá; Figuras de brincar/bonecas; Outros
ja: プレイセットアイテム付き: ボウル; キャリングケース; 椅子; 調味料セット; クーラーバッグ; カップ/マグカップ; カトラリー; 飲み物パーツ; 食べ物パーツ; ナプキン; ピクニックバスケット; ピクニックブランケット/マット; プレート; サービングトレイ; ぬいぐるみ/キャラクター; テーブル/スタンド; ティーポット/ティーセット; おもちゃのフィギュア/人形; その他
lt-LT: Įtraukti žaidimų aikštelės daiktai: Dubenėliai; Nešiojimo dėklas; Kėdės; Prieskonių rinkinys; Šaltkrepšis; Puodeliai; Stalo įrankiai; Gėrimų dalys; Maisto dalys; Servetėlės; Iškylos krepšys; Iškylos pledas / kilimėlis; Lėkštės; Padėklas; Minkštas žaislas / personažas; Stalas / stovas; Arbatinukas / arbatos rinkinys; Žaislinės figūrėlės / lėlės; Kita
zh-CN: 包括玩具套装物品: 碗; 手提箱; 椅子; 调味品套装; 保温袋; 杯子/马克杯; 餐具; 饮料配件; 食物配件; 餐巾; 野餐篮; 野餐毯/野餐垫; 盘子; 托盘; 毛绒玩具/玩偶; 桌子/支架; 茶壶/茶具套装; 玩具公仔/娃娃; 其他
nb: Inkluderte elementer i lekesett: Skåler; Bæreveske; Stoler; Kryddersett; Kjølebag; Kopper/krus; Bestikk; Drikkedeler; Matdeler; Servietter; Piknikkurv; Piknikteppe/-matte; Tallerkener; Serveringsbrett; Kosedyr/figur; Bord/stativ; Tekanne/tesett; Lekefigurer/dukker; Annet
tr: Dahil olan oyun seti parçaları: Kaseler; Taşıma çantası; Sandalyeler; Sos seti; Soğutucu çanta; Fincanlar/kupalar; Çatal bıçak takımı; İçecek parçaları; Yiyecek parçaları; Peçeteler; Piknik sepeti; Piknik battaniyesi/matı; Tabaklar; Sunum tepsisi; Peluş hayvan/karakter; Masa/stand; Çaydanlık/çay seti; Oyuncak figürler/bebekler; Diğer
it: Articoli del playset inclusi: Ciotole; Custodia per il trasporto; Sedie; Set per condimenti; Borsa termica; Tazze/tazzine; Posate; Bevande finte; Cibo finto; Tovaglioli; Cestino da picnic; Coperta/telo da picnic; Piatti; Vassoio da portata; Peluche/personaggio; Tavolo/supporto; Teiera/servizio da tè; Figure giocattolo/bambole; Altro
ru: Состав игрового набора: Миски; Чехол для переноски; Стулья; Набор для специй; Сумка-холодильник; Чашки/кружки; Столовые приборы; Игрушечные напитки; Игрушечная еда; Салфетки; Корзина для пикника; Покрывало/коврик для пикника; Тарелки; Поднос; Мягкая игрушка/персонаж; Стол/подставка; Чайник/чайный сервиз; Игрушечные фигурки/куклы; Другое
en: Playset items included: Bowls; Carrying case; Chairs; Condiment set; Cooler bag; Cups/mugs; Cutlery; Drink pieces; Food pieces; Napkins; Picnic basket; Picnic blanket/mat; Plates; Serving tray; Stuffed animal/character; Table/stand; Teapot/tea set; Toy figures/dolls; Other
cs: Součásti herní sady: Misky; Kufřík; Židle; Sada dochucovadel; Chladicí taška; Šálky/hrnky; Příbory; Díly s nápoji; Díly s jídlem; Ubrousky; Piknikový koš; Pikniková deka/podložka; Talíře; Servírovací tác; Plyšák/figurka; Stůl/stojan; Čajová konvice / čajová sada; Hračky / panenky; Jiné
vi: Các sản phẩm đi kèm trong bộ đồ chơi: Bát; Hộp đựng; Ghế; Bộ gia vị; Túi giữ nhiệt; Cốc/ly; Dao kéo; Món đồ uống; Món thức ăn; Khăn ăn; Giỏ dã ngoại; Thảm/chiếu dã ngoại; Đĩa; Khay phục vụ; Thú nhồi bông/nhân vật; Bàn/giá đỡ; Ấm trà/bộ ấm trà; Mô hình đồ chơi/búp bê; Khác
sl-SI: Vključeni predmeti v igralnem kompletu: Sklede; Kovček za prenašanje; Stoli; Set začimb; Hladilna torba; Skodelice; Pribor; Pijače; Hrana; Prtički; Košara za piknik; Piknik odeja/podloga; Krožniki; Pladenj za strežbo; Plišasta žival / lik; Miza/stojalo; Čajnik / set za čaj; Igralne figure / lutke; Drugo
pt-BR: Playground, itens incluídos: Tigelas; Estojo de transporte; Cadeiras; Conjunto de condimentos; Bolsa térmica; Copos/canecas; Talheres; Bebidas de brinquedo; Comidas de brinquedo; Guardanapos; Cesta de piquenique; Toalha/tapete de piquenique; Pratos; Bandeja de servir; Bicho de pelúcia/personagem; Mesa/suporte; Bule/jogo de chá; Figuras de ação/bonecas; Outro
sv: Delar som ingår i lekset: Skålar; Bärväska; Stolar; Kryddset; Kylväska; Koppar/muggar; Bestick; Leksaksdryck; Leksaksmat; Servetter; Picknickkorg; Picknickfilt/matta; Tallrikar; Serveringsbricka; Gosedjur/figur; Bord/stativ; Tekanna/teservis; Leksaksfigurer/dockor; Övrigt
de: Im Spielset enthaltene Artikel: Schüsseln; Tragekoffer; Stühle; Gewürz-Set; Kühltasche; Tassen/Becher; Besteck; Getränketeile; Lebensmittelteile; Servietten; Picknickkorb; Picknickdecke/-matte; Teller; Serviertablett; Stofftier/Figur; Tisch/Ständer; Teekanne/Teeservice; Spielzeugfiguren/Puppen; Sonstige
fr: Éléments du coffret inclus: Bols; Mallette de transport; Chaises; Ensemble de condiments; Sac isotherme; Tasses/mugs; Couverts; Boissons factices; Aliments factices; Serviettes; Panier de pique-nique; Couverture/tapis de pique-nique; Assiettes; Plateau de service; Animal en peluche/personnage; Table/support; Théière/service à thé; Figurines/poupées; Autre
nl: Inbegrepen speelgoedartikelen: Kommen; Draagtas; Stoelen; Kruiden- en sausenset; Koeltas; Kopjes/mokken; Bestek; Drankjes; Eten; Servetten; Picknickmand; Picknickkleed/-mat; Borden; Dienblad; Knuffeldier/-figuur; Tafel/standaard; Theepot/theeset; Speelfiguren/poppen; Overig
ro-RO: Articole incluse în setul de joacă: Boluri; Geantă de transport; Scaune; Set de condimente; Geantă frigorifică; Căni/cești; Tacâmuri; Piese pentru băuturi; Piese alimentare; Șervețele; Coș de picnic; Pătură/salteluță de picnic; Farfurii; Tavă de servire; Animal de pluș/personaj; Masă/stand; Ceainic/set de ceai; Figurine de jucărie/păpuși; Altele
fi: Leikkisetin mukana tulevat osat: Kulhot; Kantolaukku; Tuolit; Maustesetti; Kylmälaukku; Kupit/mukit; Aterimet; Juomaosat; Ruokaosat; Lautasliinat; Piknikkori; Piknikviltti/-matto; Lautaset; Tarjoilualusta; Pehmolelu/hahmo; Pöytä/teline; Teekannu/teesetti; Leluhahmot/nuket; Muu
bg-BG: Включени елементи за детска площадка: Купи; Чанта за пренасяне; Столове; Комплект подправки; Хладилна чанта; Чаши; Прибори за хранене; Части за напитки; Играчки тип храна; Салфетки; Кошница за пикник; Одеяло/постелка за пикник; Чинии; Табла за сервиране; Плюшено животно/герой; Маса/стойка; Чайник/сервиз за чай; Фигурки/кукли за игра; Други
zh-TW: 包含玩具組品項: 碗; 收納盒; 椅子; 調味料組; 保冷袋; 杯子/馬克杯; 餐具; 飲料配件; 食物配件; 餐巾; 野餐籃; 野餐墊/地墊; 盤子; 托盤; 填充動物/玩偶; 桌子/立架; 茶壺/茶具組; 玩具公仔/娃娃; 其他
ko: 플레이세트 품목 포함: 볼; 휴대용 케이스; 의자; 조미료 세트; 쿨러 백; 컵/머그잔; 커틀러리; 음료 장난감; 음식 장난감; 냅킨; 피크닉 바구니; 피크닉 담요/매트; 접시; 서빙 트레이; 봉제 인형/캐릭터; 테이블/스탠드; 찻주전자/다기 세트; 장난감 피규어/인형; 기타
da: Medfølgende dele i legesæt: Skåle; Bærekuffert; Stole; Krydderisæt; Køletaske; Kopper/krus; Bestik; Drikkevarer; Madvarer; Servietter; Picnickurv; Picnictæppe/måtte; Tallerkener; Serveringsbakke; Tøjdyr/figur; Bord/stativ; Tepotte/tesæt; Legetøjsfigurer/dukker; Andet
hr-HR: Uključeni elementi seta za igru: Zdjelice; Kutija za nošenje; Stolice; Set začina; Torba za hlađenje; Šalice/lončići; Pribor za jelo; Pića; Hrana; Salvete; Košara za piknik; Deka / prostirka za piknik; Tanjuri; Pladanj za posluživanje; Plišana životinja / lik; Stol/stalak; Čajnik / set za čaj; Figure igračaka / lutke; Ostalo
el: Περιλαμβάνονται προϊόντα σετ παιχνιδιού: Μπολ; Θήκη μεταφοράς; Καρέκλες; Σετ καρυκευμάτων; Ισοθερμική τσάντα; Φλιτζάνια/κούπες; Μαχαιροπίρουνα; Κομμάτια ποτών (παιχνίδι); Κομμάτια φαγητού; Χαρτοπετσέτες; Καλάθι πικνίκ; Κουβέρτα/χαλάκι πικνίκ; Πιάτα; Δίσκος σερβιρίσματος; Λούτρινο ζωάκι/χαρακτήρας; Τραπέζι/βάση; Τσαγιέρα/σετ τσαγιού; Φιγούρες παιχνιδιού/κούκλες; Άλλο
sk-SK: Komponenty hernej zostavy v cene: Misky; Kufrík; Stoličky; Súprava koreničiek; Chladiaca taška; Šálky/hrnčeky; Príbor; Nápoje; Potraviny; Obrúsky; Piknikový kôš; Pikniková deka/podložka; Taniere; Podnos na servírovanie; Plyšové zvieratko/postavička; Stôl/stojan; Čajník/čajová súprava; Hračkárske figúrky/bábiky; Iné
th: รายการสิ่งของที่อยู่ในชุดของเล่น: ชาม; กล่องพกพา; เก้าอี้; ชุดเครื่องปรุง; กระเป๋าเก็บความเย็น; ถ้วย/แก้ว; ช้อนส้อมมีด; ชิ้นส่วนเครื่องดื่ม; ชิ้นส่วนอาหาร; ผ้าเช็ดปาก; ตะกร้าปิกนิก; ผ้าปู/เสื่อปิกนิก; จาน; ถาดเสิร์ฟ; ตุ๊กตาสัตว์ยัดนุ่น/ตัวละคร; โต๊ะ/ชั้นวาง; กาน้ำชา/ชุดน้ำชา; ฟิกเกอร์ของเล่น/ตุ๊กตา; อื่นๆ
es: Elementos incluidos del set de juego: Tazones; Estuche de transporte; Sillas; Juego de condimentos; Bolsa térmica; Vasos/tazas; Cubiertos; Piezas de bebidas; Piezas de comida; Servilletas; Canasta de pícnic; Manta/tapete de pícnic; Platos; Bandeja de servir; Animal de peluche/personaje; Mesa/soporte; Tetera/juego de té; Figuras de juguete/muñecas; Otro
hu: Játékkészlet mellékelt elemei: Tálak; Hordozótáska; Székek; Fűszertartó készlet; Hűtőtáska; Poharak/bögrék; Evőeszközök; Italok; Játékételek; Szalvéták; Piknikkosár; Pikniktakaró/szőnyeg; Tányérok; Kínálótálca; Plüssállat/figura; Asztal/állvány; Teáskanna/teáskészlet; Játékfigurák/babák; Egyéb
pl: Dołączone elementy zestawu do zabawy: Miski; Futerał; Krzesła; Zestaw do przypraw; Torba termiczna; Kubki; Sztućce; Napoje (zabawki); Jedzenie (zabawki); Serwetki; Koszyk piknikowy; Koc/mata piknikowa; Talerze; Taca do serwowania; Pluszak/figurka; Stół/stojak; Czajniczek/zestaw do herbaty; Figurki/lalki; Inne